【裁判字號】    89,易,960
【裁判日期】    900109
【裁判案由】    竊盜
【裁判全文】
臺灣苗栗地方法院刑事判決                          八十九年度易字第九六號
    公  訴  人  臺灣苗栗地方法院檢察署檢察官
    被      告  己○○
右列被告因竊盜案件，經檢察官提起公訴（八十九年度偵字第三九五０號），暨移送
併案審理（臺灣苗栗地方法院檢察署八十九年度偵字第四０三五號、第四一二八號、
第四四七三號、第四四七四號），本院判決如左：
    主      文
己○○共同連續竊盜，累犯，處有期徒刑貳年，應於刑之執行前，令入勞動處所強制
工作參年。
扣案之鑰匙貳支沒收。
    事      實
一、己○○有竊盜、妨害家庭、妨害自由、毀損、傷害、公共危險罪及違反麻醉藥品
    管理條例、毒品危害防制條例等多項前科，為有犯罪習慣之人，最近一次為曾於
    民國八十六年九月十二日因違反麻醉藥品管理條例案件，經臺灣苗栗地方法院判
    處有期徒刑七月確定，甫於八十七年二月四日執行完畢，詎仍不知悔改，竟基於
    意圖為自己不法所有之概括犯意，自八十九年八月十六日下午八時許起至八十九
    年九月二十六日上午八時許止，先後於附表編號一至四所示之時間、地點，以附
    表編號一至四所示之行為態樣分別竊取戊○○等人所有如附表編號一至四所示之
    物。己○○與庚○○（由本院另案審理）並基於上揭相同之竊盜概括犯意聯絡，
    共同於附表編號五所示之時間、地點，以附表編號五所示之行為態樣竊取乙○○
    所有如附表編號五所示之物。嗣經警先後於附表編號一至五所示之時間地點查獲
    ，始分別查悉上情，並扣得被告所有供行竊用之鑰匙二支。
二、案經苗栗縣警察局移送台灣苗栗地方法院檢察署檢察官偵查起訴暨苗栗縣警察局
    通霄分局、苗栗分局報請台灣苗栗地方法院檢察署檢察官移送併案審理。
    理      由
一、訊據被告對於先後於如附表編號一、四、五所示之時間、地點，以附表所示之行
    為態樣分別竊取戊○○等人所有如附表編號一、四、五所示之物事實固坦承不諱
    ，惟矢口否認有何附表編號二、三所示之竊盜犯行，並辯稱：附表編號二所示之
    車號ＬＮ－０八０三自小貨車係庚○○去借的而後交給伊駕駛；而附表編號三所
    示之車號Ｈ二－二七五二自小貨車係伊向甲○○借的，兩部自小貨車均不是伊偷
    的云云。惟查：
（一）車號ＬＮ－０八０三自小貨車係被害人蔡見枝所有而於八十九年九月十日下午
      五時許，在苗栗縣苗栗市○○路五七五號失竊等情，業據被害人蔡見枝於警訊
      中指述甚詳，並有贓物認領保管單一紙附卷可稽，而上開自小貨車係由被告駕
      駛載庚○○共同至苗栗縣西湖鄉金獅村九鄰火燒坪九號古厝行竊，因被發現而
      丟棄於古厝附近於翌日（即十一日）淩晨一時四十五分許查獲，並非庚○○去
      借得而交付予被告等情，亦據證人即同案共犯庚○○迭於偵審中到庭證述明確
      ，此徵諸其於偵查中證述：「（問：汽車何來﹖）是己○○跟朋友借的」（參
      見臺灣苗栗地方法院檢察署八十九年度偵字第四一二八號偵查卷宗第五十六頁
      正面）等語及本院審理中證述：「（問：ＬＮ－０八０三號的車是誰偷的﹖）
      被告借來的。我不知道誰偷的。阿清說那部車和被告有關係。」（參閱本院八
      十九年十一月十四日訊問筆錄）等語自明。而參以被告於本院審理中對於由伊
      駕駛上開自小貨車載庚○○共同至古厝行竊乙節亦供承不諱，則如被告所辯屬
      實，衡情該自小貨理應由庚○○駕駛，而無交由被告駕駛之必要，是被告上開
      辯解，自係卸責之詞，不足採信。
（二）次查，車號Ｈ二－二七五二自小貨車係被害人謝鄧鳳美所有，而於八十九年九
      月十六日淩晨一時許，在苗栗縣苗栗市○○里○○街二三二巷三十號前失竊，
      業據被害人謝鄧鳳美之夫於警訊中指述甚詳，復有車籍作業系統－查詢認可資
      料、贓物認領保管單各一紙附卷可稽及鑰匙一支扣案可資佐證，而證人甲○○
      亦到庭堅詞否認有交予被告車號Ｈ二－二七五二自小貨車情事，並當庭與被告
      對質，此徵諸證人吳家椅於本院審理中證述：「（問：有無在八十九年九月二
      十日半夜交一台小貨車給被告﹖）沒有。」、「是否曾經在那個空地（按指玉
      興街空地）交贓車給被告﹖）沒有。」、「為了這部車，被告被抓到，被告認
      為是我說出來的，就指責我。」、「（有無看過被告使用那台車？）有。」（
      參見本院八十九年十二月二十六日訊問筆錄）等語自明；況參以本件被告於警
      訊時即對竊取上開自小貨車乙節坦承不諱（參見臺灣苗栗地方法院檢察署八十
      九年度偵字第三九五０號偵查卷宗第四頁反面、第五頁正面）等語及被告嗣後
      於偵審中翻異前供忽而供述係綽號「阿青」男子將自小貨車借伊使用，忽而供
      述係綽號「阿琦」男子所交付，足見被告所辯，顯係事後臨訟卸責之詞，不足
      採信。
（三）此外，被告於附表編號一、四、五所示之竊盜犯行，業據被告迭於警訊時、偵
      查中及本院審理中供承不諱，並經證人羅峰光、徐玄光、林隆章、張馨芳、丙○○於警訊時證述明確，核與被害人戊○○、丁○○、乙○○於警訊中指述失
      竊情節相符，且有贓物認領保管單二紙附卷可稽及被告所有供其行竊用之鑰匙
      一支扣案可資佐證，被告上揭自白確與事實相符。
（四）綜上所述，被告所辯，顯係卸責之詞，不足採信。從而，本件事證明確，被告
      右揭竊盜犯行均堪認定，應予依法論科。
二、按刑法第三百二十一條第一項第一款夜間侵入住宅竊盜罪其規範目的係為維護住
    宅之居住安全，是「住宅」固不以行竊當時有人居住為必要，惟必須有供人居住
    使用之事實，倘已經廢棄不使用或已長期未供人居住使用之住宅，若於夜間侵入
    行竊亦僅論以刑法第三百二十條第一項普通竊盜罪，而不成立刑法第三百二十一
    條第一項第一款夜間侵入住宅竊盜罪，合先敘明。查本件被告於附表編號五所示
    時間、地點行竊其侵入之住宅係屬無人居住之「古厝」乙節，業據被害人乙○○
    於警訊時供述甚明，是核被告所為，均係犯刑法第三百二十條第一項普通竊盜罪
    ；被告與庚○○就附表編號五所示之竊盜犯行，有犯意聯絡、行為分擔，均為共
    同正犯。又公訴人雖未敘及被告於如附表編號一、二、四、五所示之時間、地點
    竊盜犯行（臺灣苗栗地方法院檢察署八十九年度偵字第四０三五號、第四一二八
    號、第四四七三號、第四四七四號移送併辦部分），惟被告此部分犯行與檢察官
    起訴部分，具有連續犯之裁判上一罪之關係，屬同一事實，而為起訴效力所及，
    本院自應併與審理判決，附此敘明。被告先後多次竊盜犯行，時間緊接，犯罪構
    成要件相同，顯係基於概括犯意反覆為之，應依連續犯之規定，論以一罪，並依
    法加重其刑。又被告曾於八十六年九月十二日因違反麻醉藥品管理條例案件，經
    臺灣苗栗地方法院判處有期徒刑七月確定，甫於八十七年二月四日執行完畢，有
    臺灣高等法院檢察署刑案紀錄簡覆表一紙在卷足稽，其於受有期徒刑之執行完畢
    後，五年以內再犯本件有期徒刑以上之罪，為累犯，應依法遞加重其刑。爰審酌
    被告前有多次犯罪前科素行不佳、動機、目的、手段、行竊次數及所得財物及犯
    罪後態度等一切情狀，量處如主文所示之刑，以示懲儆。查被告有竊盜、妨害家
    庭、妨害自由、毀損、傷害、公共危險罪及違反麻醉藥品管理條例、毒品危害防
    制條例等多項犯罪前科，有臺灣高等法院檢察署刑案紀錄簡覆表一紙附卷可憑，
    而徵諸本件被告於一個月餘即行竊多達五次，顯為有犯罪習慣之人，爰依竊盜犯
    贓物犯保安處分條例第三條第一項第一款之規定，併予諭知被告應於刑之執行前
    ，令入勞動處所強制工作三年，以資矯正。
三、扣案之鑰匙二支係被告所有，業據被告供明在卷，且係被告持之供其行竊用之工
    具，業如前述，爰依刑法第三十八條第一項二款之規定予以宣告沒收。
據上論斷，應依刑事訴訟法第二百九十九條第一項前段，刑法第二十八條、第五十六
條、刑法三百二十條第一項、第四十七條、第三十八條第一項第二款，竊盜犯贓物犯
保安處分條例第三條第一項第一款、第四條，罰金罰鍰提高標準條例第一條前段，判
決如主文。
本案經檢察官蔡宗熙到庭執行職務。
中    華    民    國        九十    年      一      月        九        日
                                      臺灣苗栗地方法院刑事庭
                          法  官  吳  炳  桂
右正本證明與原本無異。
如不服本判決，應於送達後十日內向本院提出上訴狀（須附繕本），上訴於台灣高等
法院台中分院。
                                          書記官  黃  秀  娟
中    華    民    國        九十    年      一      月        九        日
附錄論罪科刑法條：
刑法第三百二十條第一項：
意圖為自己或第三人不法之所有，而竊取他人之動產者，為竊盜罪，處五年以下有期
徒刑、拘役或五百元以下罰金。
附  表：
┌──┬───────┬──────┬────┬───┬────────┐
│編號│行竊時間、地點│竊 得 財 物 │行竊工具│被害人│查  獲  經  過  │
├──┼───────┼──────┼────┼───┼────────┤
│    │八十九年八月十│車號ＩＨＶ－│持自己所│戊○○│八十九年九月八日│
│    │六日下午八時許│三五七號重型│有之鑰匙│      │上午十一時十分許│
│一  │於苗栗縣苗栗市│機車（未懸掛│一支（已│      │，在苗栗縣苗栗市○○    ○○○里○○路四│車牌）。    │扣案）。│      │中山路四十七號三│
│    │九號旁。      │      │        │      │樓查獲。        │
│    │              │            │        │      │                │
│    │              │            │        │      │                │
├──┼───────┼──────┼────┼───┼────────┤
│    │八十九年九月十│車號ＬＮ－０│車輛未上│蔡見枝│八十九年九月十一│
│    │日下午五時許，│０八０三號自│鎖徒手竊│      │日淩晨一時四十五│
│二  │在苗栗縣苗栗市│小貨車。    │取。    │      │許，在苗栗縣西湖│
│    │為公路五七五號│            │        │      │鄉金獅村九鄰火燒│
│    │。            │            │        │      │坪九號附近查獲。│
├──┼───────┼──────┼────┼───┼────────┤
│    │八十九年九月十│車號Ｈ二－二│持自己所│辛○○│八十九年九月二十│
│    │六日淩晨一時許│七五二號自小│有之鑰匙│之妻謝│一日十二時許，在│
│三  │，在苗栗縣苗栗│貨車。      │一支（已│鄧鳳美│苗栗縣苗栗市玉興│
│    │市○○里○○街│            │扣案）。│      │街一巷空地查獲。│
│    │二三二巷三十號│            │        │      │                │
│    │前。          │            │        │      │                │
│    │              │            │        │      │                │
├──┼───────┼──────┼────┼───┼────────┤
│    │八十九年九月二│茶葉十五包、│自半調子│丁○○│八十九年九月二十│
│    │十六日上午八時│ＪＶＣ點唱機│ＫＴＶ旁│      │六日上午八時五十│
│四  │許，在苗栗縣苗│一台。      │一樓木門│      │分許，在苗栗縣苗│
│    │栗市上苗里半調│            │爬進去。│      │栗市上苗里半調子│
│    │子ＫＴＶ二樓樓│            │        │      │ＫＴＶ入口處查獲│
│    │梯內（無人居住│            │        │      │。              │
│    │現正裝璜中；且│            │        │      │                │
│    │侵入住宅部分亦│            │        │      │                │
│    │未據告訴。）  │            │        │      │                │
├──┼───────┼──────┼────┼───┼────────┤
│    │八十九年九月十│古董圓桌一張│由己○○│乙○○│於八十九年九月十│
│    │一日淩晨一時許│圓椅八張、長│駕駛車號│      │一日上午十時許在│
│五  │，在苗栗縣西湖│椅六張、具│ＬＮ０三│      │西湖鄉五湖口產業│
│    │鄉龍洞村九鄰火│一組、電冰箱│八三自小│      │道路查獲庚○○後│
│    │燒坪八號古厝（│一台。      │貨車；與│      │循線於同年十月二│
│    │無人居住；且侵│            │庚○○共│      │日上午四時三十分│
│    │侵入住宅部分亦│            │同侵入古│      │許，在己○○住處│
│    │未據告訴）    │            │厝行竊。│      │將其拘提到案。  │
└──┴───────┴──────┴────┴───┴────────┘


司法院資訊處製作；財團法人民間司法改革基金會備份。
